【裁判字號】    97,簡抗,11
【裁判日期】    970612
【裁判案由】    聲請迴避
【裁判全文】
臺灣板橋地方法院民事裁定              97年度簡抗字第11號
抗  告  人  乙○○
相  對  人  甲○○
上列抗告人與相對人甲○○間聲請迴避事件，對於中華民國97年
3 月20日本院板橋簡易庭97年度板聲字第13號民事裁定，提起抗
告，本院裁定如下：
    主  文
抗告駁回。
抗告程序費用由抗告人負擔。
    理  由
一、本件抗告意旨略以：本案原承審法官李昭融審理抗告人民事
    訴訟事件，本應就抗告人所訴範圍審查，然原審97年度板聲
    字第13號裁定駁回抗告人事實理由縱屬的論，惟漏未斟酌抗
    告人聲請迴避法官李昭融於相對人未到庭之情形下，竟代其
    就同一事件主張再為鑑定，且又擅自限定臺北縣建築師公會
    僅能以相對人加蓋違章建築是否造成抗告人房屋漏水部分為
    鑑定內容，法官李昭融縱有訴訟指揮權，然其執行職務顯有
    偏頗之虞，爰依民事訴訟法第33條第1項第2款之規定，聲請
    法官李昭融迴避，非無理由，原裁定遽為駁回，應予廢棄云
    云。
二、按法官有民事訴訟法第32條所定以外之情形，足認其執行職
    務有偏頗之虞者，當事人得聲請法官迴避，民事訴訟法第33
    條第1項第2款固定有明文。惟按「民事訴訟法第33條第1 項
    第2 款規定推事有應自行迴避而不自行迴避以外之情形，足
    認其執行職務有偏頗之虞，據而聲請推事迴避者，應以推事
    對於訴訟標的有特別利害關係，或與當事人之一造有密切之
    交誼或嫌怨，或基於其他情形客觀上足疑其為不公平之審判
    者為其原因事實，若僅憑當事人之主觀臆測，或不滿意推事
    進行訴訟遲緩，或認推事指揮訴訟欠當，則不得謂其有偏頗
    之虞」、「僅於訴訟進行中有所指揮或裁判，致當事人一造
    不利，在主觀上疑其不公，自不能遽以偏頗為理由聲請拒卻
    」、「推事就當事人聲明之證據不為調查，不得即認其執行
    職務有偏頗之虞」，最高法院亦分別著有69年台抗第457 號
    、18年抗第342號、27年抗第304號判例可資參照。
三、查抗告人於原審聲請法官迴避，其所舉之原因係對於本案承
    辦法官對於相對人未到庭之情形，竟代其主張再為鑑定，且
    又擅自以相對人所有違章建築是否造成抗告人房屋漏水為鑑
    定內容，而為本件之聲請，原審法院則係以本件抗告人聲請
    法官李昭融迴避，其所舉原因，均與民事訴訟法第33條第1
    項第2 款之情形不合，亦未舉出其他足認法官李昭融執行職
    務有偏頗之虞之事實，並提出能即時調查之證據以釋明為由
    ，而裁定駁回抗告人之聲請。則查，抗告人上開所述等情，
    均為抗告人對於承審法官訴訟指揮及證據方法取捨方面所為
    之質疑，僅屬抗告人對於承審法官處理該案態度之個人主觀
    感受及臆度，客觀上尚不足為其執行職務有偏頗之虞之事證
    ，核與上述說明之所謂足認法官執行職務有偏頗之虞者，乃
    係指法官於訴訟之結果有利害關係或於當事人有親交嫌怨等
    客觀事實，足使人疑其為不公平之審判者而言之情形不合。
    況抗告人亦未提出能即時調查之證據，以釋明本案承辦法官
    確有執行職務顯有偏頗之虞之情形存在，則抗告人聲請法官
    迴避，於法即有未合，自不應予准許。
四、據上論結，本件抗告為無理由，爰裁正如主文。
中    華    民    國    97    年    6     月    12    日
                  民事第三庭    審判長法  官  朱耀平
                                      法  官  劉以全
                                      法  官  邱靜琪
以上正本係照原本作成
如對本裁定抗告須於裁定送達後10日內向本院提出抗告狀，並繳
納抗告費新臺幣1,000元
中    華    民    國    97    年    6     月    17    日
                                      書記官  白俊傑


司法院資訊處製作；財團法人民間司法改革基金會備份。
